【裁判字號】    89,台上,2991
【裁判日期】    890525
【裁判案由】    偽造有價證券等罪
【裁判全文】
最高法院刑事判決                              八十九年度台上字第二九九一號
    上  訴  人 甲○○
右上訴人因蔡圓環、陳文芳等自訴偽造有價證券等罪案件，不服台灣高等法院高雄分
院中華民國八十九年二月二十九日第二審判決（八十八年度上訴字第一五○三號，自
訴案號：台灣高雄地方法院八十七年度自緝字第五八號），提起上訴，本院判決如左
：
    主  文
上訴駁回。
    理  由
一偽造有價證券部分：
按刑事訴訟法第三百七十七條規定，上訴於第三審法院，非以判決違背法令為理由，
不得為之，是當事人提起第三審上訴，應以原判決違背法令為理由，係屬法定要件。
如果上訴理由狀並未依據卷內訴訟資料，具體指摘原判決不適用何種法則或如何適用
不當，或所指原判決之違法情事，顯與法律規定得為第三審上訴理由之違法情形不相
適合時，均應認其上訴為違背法律上之程式，予以駁回。本件原判決綜合調查證據之
結果，維持第一審依牽連犯關係從一重論處上訴人甲○○意圖供行使之用，而偽造有
價證券罪刑之判決，駁回其在第二審之上訴，已引用第一審判決，詳敘所憑之證據及
認定之理由，從形式上觀察，並無違背法令之處。而上訴人雖曾因另案羈押於台灣台
中看守所，惟已於民國八十九年一月十二日釋放出所，另上訴人住所仍設於台中市西
屯區○○○○街二一號四樓，有法務部在監在押資料表及台中市西屯區戶政事務所答
覆表存卷足憑，上訴人於原審判決前均未曾陳明其住居所已經變更，原審乃將民國八
十九年二月二十九日上午十一時之審理傳票，向上訴人上開住所地送達，因未獲會晤
上訴人本人，亦無受領文書之同居人或受僱人，遂於八十九年二月十六日寄存於轄管
台中市警察局第四分局何安派出所，並作送達通知書於上訴人門首以為送達，有卷附
送達證書可稽，依法已生送達效力。上訴人於審判期日並未到庭，亦未陳明有何不能
到庭之原因，原審以上訴人經合法傳喚無正當理由不到庭，不待其陳述逕行判決，經
核並無違誤。上訴意旨，對於原判決究竟如何違背法令，並未依據卷內資料為具體之
指摘，徒憑己意，稱原審未經合法傳喚云云，而對原審依法踐行之訴訟程序，任意指
摘，難謂已符合首揭法定上訴要件，其上訴違背法律上之程式，應予駁回。
二詐欺部分：
按刑事訴訟法第三百七十六條所列各罪之案件，經第二審判決者，不得上訴於第三審
法院，法有明文。本件上訴人另犯之詐欺罪部分，原審係依刑法第三百三十九條第一
項論處罪刑，核屬刑事訴訟法第三百七十六條第四款之案件。依首開說明，既經第二
審判決，自不得上訴於第三審法院，上訴人竟復提起上訴，顯為法所不許，應併予駁
回。
據上論結，應依刑事訴訟法第三百九十五條前段，判決如主文。
中      華      民      國    八十九    年      五      月    二十五    日
                              最高法院刑事第七庭
                                  審判長法官  謝  家  鶴
                                        法官  洪  文  章
                                        法官  花  滿  堂
                                        法官  陳  世  淙
                                        法官  洪  佳  濱
      右正本證明與原本無異
                                              書  記  官
中      華      民      國    八十九    年      六      月     十二     日


司法院資訊處製作；財團法人民間司法改革基金會備份。
